【裁判字號】    95,重訴,19
【裁判日期】    951108
【裁判案由】    毒品危害防制條例
【裁判全文】
臺灣板橋地方法院刑事判決              95年度重訴字第19號
公  訴  人  臺灣板橋地方法院檢察署檢察官
被      告  丙○○
                    （現羈押於臺灣臺北看守所）
指定辯護人  本院公設辯護人  丁○○
被      告  甲○○
選任辯護人  連兆宗律師
上列被告等因違反毒品危害防制條例等案件，經檢察官提起公訴
（95年度偵字第4093、4493號），本院判決如下：
    主  文
丙○○共同連續運輸第一級毒品，處有期徒刑柒年陸月；扣案第
一級毒品圓柱體狀海洛因壹顆（毛重肆拾點壹零公克）、圓柱體
狀海洛因壹顆（毛重拾玖點伍陸公克）、圓柱體狀海洛因壹顆
（毛重拾玖點陸肆公克）、海洛因分裝袋壹只（內含小只分
裝袋，毛重零點貳陸公克，淨重零點零陸公克）內之海洛因均沒
收銷燬；扣案包裝前開毒品之分裝袋共肆只、NOKI A廠牌銀黑色
手機壹具（內含門號0000000000號SIM 卡壹枚）均沒收。
甲○○共同運輸第一級毒品，處有期徒刑柒年肆月；扣案第一級
毒品圓柱體狀海洛因壹顆（毛重拾玖點陸陸公克）、圓柱體狀
海洛因壹顆（毛重拾玖點伍陸公克）、圓柱體狀海洛因壹顆（
毛重拾玖點貳捌公克）均沒收銷燬；扣案摩扥羅拉牌手機壹具
（內含門號0000000000號SIM 卡壹枚）沒收。
    事  實
一、丙○○、甲○○（綽號阿龍）、江承龍（綽號小龍，業經公
    訴人另以95年度偵字第14427 號起訴，待其到案後另行審結
    ）均明知海洛因為毒品危害防制條例所列管之第一級毒品並
    為懲治走私條例所列管制進出口物品，不得私自進口運輸，
    詎其等因貪圖厚利，丙○○、甲○○竟各自以每順利自中國
    大陸運輸江承龍所交付圓柱體狀海洛因1 顆入境，可由江承
    龍處分別收受報酬新臺幣（下同）1 萬6 千元、1 萬8 千元
    之代價，各別與江承龍基於犯意聯絡，而為下列行為：
(一)、丙○○於民國95年1 月間某日，在江承龍位於中國大陸廣東
    省雁田鎮某處住處內，收受江承龍所交付重量計約一百多公
    克之圓柱體狀海洛因數顆後，旋將之藏放於褲袋內與江承龍
    共同搭乘飛機，經由中正國際機場共同運輸入境，嗣並聽從
    江承龍指示，在臺北縣板橋市某旅店房間內，將上開圓柱體
    狀海洛因顆粒如數交付綽號阿如之乙○○（其所涉共同運輸
    海洛因犯行部分，另行審結）；丙○○復承前概括犯意並與
    江承龍基於犯意聯絡，於95年2 月19日晚上某時許，在同上
    江承龍住處，收受江承龍所交付圓柱體狀海洛因計3 顆後，
    即以同前方式，於翌日中午12時許，與江承龍一同搭乘中華
    航空公司ＣＩ６０２號班機（同行者尚有甲○○，惟丙○○
    、甲○○彼此互不相識亦無共同運輸海洛因之犯意聯絡）將
    前開圓柱體狀海洛因顆粒3 粒，經由中正國際機場共同運輸
    入境，旋於同日下午2 時許，聽從江承龍指示，以所持用之
    0000000000號行動電話與乙○○所使用之0000000000號聯絡
    ，相約在臺北縣板橋市○○路34巷13號樂苑旅店301 號房見
    面後，將上開圓柱體狀海洛因3 顆交付乙○○，乙○○旋自
    該等圓柱體狀海洛因3 顆中刮除部分粉末另行裝置於1 只分
    裝袋（內含3 小只分裝袋，毛重0.26公克，淨重0.06公克）
    。
(二)、甲○○於95年2 月19日晚上某時許，在位於中國大陸廣東省
    廣州市雁田鎮某酒店內，收受江承龍所交付以保險套密封內
    有圓柱體狀之海洛因顆粒3 顆（毛重分別為39.66 公克、39
    .56 公克、39.28 公克）後，於翌日中午12時許，與江承龍
    一同返臺前（同行者尚有丙○○，惟丙○○、甲○○彼此互
    不相識亦無共同運輸海洛因之犯意聯絡），將前開內有圓柱
    體狀海洛因3 顆之保險套塞入肛門內，旋與江承龍搭乘中華
    航空公司ＣＩ６０２號班機，經由中正國際機場共同將前開
    海洛因運輸入境，併依江承龍指示單獨前往臺北縣板橋火車
    站附近之某旅舍房間廁所，將前開海洛因排出後，鎖放在臺
    北縣板橋火車站南一出口處之萊爾富超商對面編號第214 號
    置物櫃中，甲○○旋於95年2 月20日14時31分許以所持用00
    00000000號行動電話，撥打乙○○所使用之0000000000號與
    之聯絡，相約於同日下午3 時許，在板橋火車站南一門出口
    見面以交付前開海洛因，待乙○○依約抵達板橋火車站南一
    門出口，甲○○即將可開啟內置有前揭其甫運輸入境海洛因
    3 顆之214 號置物櫃鑰匙交與乙○○後迅即離去，乙○○亦
    正欲離開板橋火車站之際，因甲○○、江承龍前開運輸海洛
    因犯行已遭通訊監察，乙○○旋遭是時趕赴現場之臺北市政
    府警察局刑事警察大隊員警劉三榮當場查獲，並在乙○○隨
    身背包內扣得其甫自丙○○處取得之海洛因3 顆（毛重分別
    為40.10 公克、39.56 公克、39.64 公克）、乙○○同行女
    友鄭秀慧皮包內查扣乙○○前開自丙○○處甫取得圓柱體狀
    海洛因顆粒3 顆中刮除部分粉末後所裝置之1 只分裝袋（內
    含3 小只分裝袋，毛重0.26公克，淨重0.06公克）、乙○○
    所有NOKIA 廠牌銀灰色手機1 具（內含門號0000000000號SI
    M 卡1 枚）及乙○○自甲○○處所取得前開鑰匙1 支，員警
    併依甲○○與江承龍先前之通訊監察對話得悉乙○○身上所
    起出之鑰匙乃開啟前開內置有海洛因之214 號置物櫃鑰匙，
    因而當場帶同乙○○在前開214 號置物櫃內起出上揭甲○○
    運輸入境之海洛因3 顆，後經乙○○供述，於95年2 月21日
    9 時30分許，在前開樂苑旅店301 號房內查獲丙○○，並扣
    得丙○○所有供其與江承龍共犯本件運輸海洛因犯行聯絡所
    用之NOKIA 廠牌銀黑色手機1 具（內含門號0000000000號SI
    M 卡1 枚），復經警循線於95年2 月22日21時30分許，在高
    雄市○○區○○路195 號614 號房內查獲甲○○，並扣得甲○○所有供其與江承龍共犯本件運輸海洛因犯行聯繫所用之
    摩扥羅拉牌手機1 具（內含門號0000000000號SIM 卡1 枚）
    。
二、案經臺北市政府警察局報告臺灣板橋地方法院檢察署檢察官
    偵查後起訴。
    理  由
甲、證據能力部分：
一、證人即被告甲○○、丙○○、乙○○與證人即查獲員警劉三
    榮在警詢與偵查中之證述或結證：
    按被告以外之人於審判外之言詞或書面陳述，除法律有規定
    者外，不得作為證據，刑事訴訟法第159 條第1 項定有明文
    ，此即學理上所稱「傳聞證據排除法則」。又被告以外之人
    於審判外之陳述，雖不符同法第159 條之1 至第159 條之4
    之規定，而經當事人於審判程序同意作為證據，法院審酌該
    言詞陳述或書面陳述作成時之情況，認為適當者，亦得為證
    據。當事人、代理人或辯護人於法院調查證據時，知有第15
    9 條第1 項不得為證據之情形，而未於言詞辯論終結前聲明
    異議者，視為有前項之同意，此則據同法第159 條之5 規定
    甚明。而鑒於採用傳聞證據排除法則之重要理由之一，係因
    傳聞證據未經當事人之反詰問予以覈實，若當事人願放棄對
    原供述人之反對詰問時，原則上即可承認該傳聞證據之證據
    能力，而揆諸我國刑事訴訟法第159 條之5 之立法理由，除
    參照前述傳聞證據排除法則之基本法理外，亦參考日本刑事
    訴訟法第326 條之立法例，查日本刑事審判實務之運作，有
    關檢察官及被告均同意作為證據之傳聞書面材料或陳述，可
    直接援引該國刑事訴訟法第326 條作為傳聞例外之法律依據
    ，僅在檢察官與被告不同意之情況下，乃須根據其他傳聞例
    外規定俾以斟酌該等書面材料或陳述是否具有證據能力，在
    當事人間無爭執之案件中，傳聞證據基本上均可依據前引規
    定提出於法院使用。據此，我國刑事訴訟法第159 條之5 之
    適用應可作同上之解釋，本件被告甲○○、乙○○在警詢與
    偵查中之證述或結證部分，就被告丙○○而言，係屬於證人
    身分；而被告丙○○、乙○○在警詢與偵查中之證述或結證
    部分，就被告甲○○而言，係屬於證人身分；另證人劉三榮
    在偵查中結證部分；固均為被告以外之人在審判外之陳述，
    均屬傳聞證據，惟公訴人、被告及其辯護人就前開審判外之
    陳述，迄於言詞辯論終結前未為異議之聲明，而本院審酌彼
    等陳述作成時之情況，核無違法取證及證明力明顯過低之瑕
    疵，亦認為以之作為證據為適當，故依諸上開規定及說明，
    前引證人之陳述是否屬於傳聞之例外，無庸先行考量刑事訴
    訟法第159 條之1 第2 項、第159 條之2 、第159 條之3等
    規定，得逕依同法第159 條之5 規定作為證據。
二、卷附臺北市政府警察局刑警大隊偵一隊執行通訊監察案件譯
    文部分：
    按「（第1 項）有事實足認被告或犯罪嫌疑人有下列各款罪
    嫌之一，並危害國家安全或社會秩序情節重大，而有相當理
    由可信其通訊內容與本案有關，且不能或難以其他方法蒐集
    或調查證據者，得發通訊監察書。．．．一最輕本刑為三年
    以上有期徒刑之罪．．．（第2 項）前項通訊監察書，偵查
    中由檢察官依司法警察機關聲請或依職權核發，審判中由法
    官依職權核發。」，通訊保障及監察法第5 條定有明文。因
    被告係涉犯運輸第一級毒品等罪嫌，而該罪之法定刑係死刑
    或無期徒刑，自係屬於上開最輕本刑為三年以上有期徒刑之
    罪，屬於得核發通訊監察書之範圍，且上開單位執行本案之
    通訊監察，係根據臺灣臺北地方法院檢察署檢察官以不能或
    難以其他方法蒐集或調查證據，有監察其相關通訊之必要，
    而依職權核發通訊監察書，則臺灣臺北地方法院檢察署檢察
    官以不能或難以其他方法蒐集或調查證據，有監察其相關通
    訊之必要，而依職權核發通訊監察書，對於被告之電話實施
    監聽，自屬合法。故執行監聽機關對於被告之電話實施監聽
    之結果，就被告或他人在上開電話中之通話內容，翻成卷附
    通訊監察譯文（見95年度偵字第4093號偵查卷第55-59 頁）
    ，揆諸上開說明，此等通訊監察內容既係實施刑事訴訟程序
    之公務員依法定程序所取得之證據，該等證據依刑事訴訟法
    第158 條之4 規定之反面解釋，自有證據能力，而得為證據
    （按刑事訴訟法第158 條之4 規定「除法律另有規定外，實
    施刑事訴訟程序之公務員因違背法定程序取得之證據，其有
    無證據能力之認定，應審酌人權保障及公共利益之均衡維護
    」，依該規定之反面解釋，如實施刑事訴訟程序之公務員係
    依法定程序取得證據者，該等證據即具有證據能力），故卷
    附上開通訊監察案件譯文自有證據能力，合先敘明。
三、卷附法務部調查局95年4 月7 日調科壹字第060011547 號鑑
    定書：
    按「被告以外之人於審判外之言詞或書面陳述，除法律有規
    定者外，不得作為證據」，刑事訴訟法第159 條第1項 固定
    有明文，然「鑑定之經過及其結果，應命鑑定人以言詞或『
    書面』報告」，同法第206 條第1 項亦規定甚明，是鑑定人
    以書面為鑑定報告提出於法院，依刑事訴訟法第159 條第1
    項立法理由及同法第206 條第1 項規定，即具有證據能力。
    又法院或檢察官得囑託醫院、學校或其他相當之機關、團體
    為鑑定，或審查他人之鑑定，並準用第203 條至第206 條之
    1 之規定，刑事訴訟法第208 條第1 項亦定有明文。依此，
    檢察官對於偵查中之案件，認須實施鑑定者，固應就具體個
    案，選任鑑定人或囑託鑑定機關（團體）為之；但對於司法
    警察機關調查中之案件，或有量大或急迫之情形，為因應實
    務之現實需求，如檢察官針對該類案件之性質（例如：查扣
    之毒品必須檢驗其成份、對施用毒品之犯罪嫌疑人必須檢驗
    其體內有無毒品代謝反應、對於查扣之槍砲彈藥必須檢驗有
    無殺傷力、對違反野生動物保育法案件必須鑑定是否屬於保
    育類動物案件等），認為當然有鑑定之必要者，經參考法務
    部92年5 月20日法檢字第092080203 號函送之法務部「因應
    刑事訴訟法修正工作小組」研討之刑事訴訟法修正相關議題
    第21則之共識結論，以及臺灣高等法院於92年8 月1 日舉行
    之刑事訴訟法新制法律問題研討會第三則法律問題研討結果
    之多數說（載於司法院92年8 月印行「刑事訴訟法新制法律
    問題彙編」第15頁至第18頁），基於檢察一體原則，得由該
    管檢察長對於轄區內之案件，以事前概括選任鑑定人或囑託
    鑑定機關（團體）之方式，俾便轄區內之司法警察官、司法
    警察對於調查中之此類案件，得即時送請事前已選任之鑑定
    人或囑託之鑑定機關（團體）實施鑑定，該鑑定人或鑑定機
    關（團體）亦應視同受承辦檢察官所選任或囑託而執行鑑定
    業務，其等出具之書面鑑定報告應屬刑事訴訟法第206 條所
    定之傳聞例外，當具有證據能力（法務部92年9 月1 日法檢
    字第0920035083號函可供參照）。從而，本件扣案毒品，經
    由查獲之調查單位依先前轄區檢察署檢察長事前概括選任毒
    品鑑定機關即法務部調查局之方式實施鑑定，該等鑑定機關
    所出具之前開鑑定書，即具有證據能力而均得為本案之證據
    。
乙、認定犯罪事實所憑之證據及其理由：
一、訊據被告丙○○與甲○○對於上揭犯罪事實均坦承不諱，與
    證人即被告甲○○、丙○○、乙○○、證人即查獲員警劉三
    榮在警詢與偵查、本院審理中證述或結證之情節，亦大致相
    符。況被告二人確各有以行動電話與江承龍、乙○○聯絡運
    輸交付海洛因事宜等情，亦有卷附前開臺北市政府警察局刑
    警大隊偵一隊執行通訊監察案件譯文可稽。而扣案圓柱體狀
    顆粒6 粒（毛重分為40.10 公克、39.56 公克、39.64 公克
    、39.66 公克、39.56 公克、39.28 公克）、粉末3 包等物
    ，經送法務部調查局鑑定結果認：「送驗圓柱狀檢品6 粒及
    粉末3 包均含第一級毒品海洛因成分，合計淨重226.88公克
    （空包裝總重19.19 公克），純度百分之43.03 ，純質淨重
    97.63 公克）」，亦有前揭法務部調查局95年4 月7 日調科
    壹字第060011547 號鑑定書在卷可憑（見本院卷壹第45頁）
    ，是被告等所運輸之扣案圓柱體狀顆粒確係海洛因無誤。此
    外，並有分為被告丙○○、甲○○所有，供其等各自與江承
    龍共犯本件運輸海洛因犯行聯繫所用之NOKIA 廠牌銀黑色手
    機1 具（內含門號0000000000號SIM 卡1 枚）、摩扥羅拉牌
    手機1 具（內含門號0000000000號SIM 卡1 枚）扣案為憑，
    稽諸前揭事證，足徵被告前開自白應與事實相符，本案事證
    明確，被告2 人犯行堪以認定。
二、又被告丙○○、甲○○2 人乃各自以每順利自中國大陸運輸
    江承龍所交付圓柱體狀海洛因1 顆入境，可由江承龍處分別
    收受報酬1 萬6 千元、1 萬8 千元之代價，各別與江承龍基
    於犯意聯絡而為本件犯行，並聽從江承龍指示將運輸入境之
    海洛因交付乙○○，並無與乙○○共同運輸海洛因入境之犯
    意聯絡等情，迭經被告丙○○、甲○○2 人於警詢、偵查及
    本院審理中供述在卷，與同案被告乙○○供稱：僅係向江承
    龍購買海洛因，並依江承龍所述向丙○○、甲○○取貨等語
    相符；再核諸甲○○與乙○○於95年2 月20日14時52分許，
    以其等各自所持用之0000000000、0000000000聯繫對話之內
    容「甲○○：喂！阿如（乙○○）：你在哪裡？甲○○：我
    在南一出口這裡。阿如：在南三出口這裡。甲○○：我看到
    你了，你背背包，穿白布鞋，對，我看到你了。我拿鑰匙給
    你，號碼我跟小龍（即江承龍）講。阿如：好。」，被告甲○○、證人即本件查獲員警劉三榮並於本院審理中結證後證
    稱前開譯文中所稱鑰匙，即係可開啟內置有甲○○於95年2
    月20日運輸入境海洛因3 顆之板橋火車站南一門出口處之萊
    爾富超商對面編號214 號置物櫃鑰匙等語在卷，是茍甲○○
    除與江承龍有共同運輸海洛因之犯意聯絡外，亦尚有與乙○○共同私自運輸海洛因入境之犯意聯絡，甲○○何以不直接
    將已順利違法運輸入境之海洛因交付乙○○？甲○○又何以
    大費周章將海洛因鎖置於前開置物櫃中後，雖將該置物櫃鑰
    匙交付乙○○，然竟不告知該等鑰匙究係開啟何置物箱之鑰
    匙，反而對乙○○稱關於該等鑰匙可開啟何編號置物箱之號
    碼乙節，其僅告知江承龍？足見甲○○、江承龍固有共同運
    輸海洛因犯行之犯意聯絡，然其等顯刻意提防乙○○可在未
    與江承龍聯繫前即直接取得海洛因，凡此各情，俱徵被告乙○○對丙○○、甲○○本件其等各自與江承龍共同運輸海洛
    因入境犯行，應無犯意聯絡、行為分擔，而非共同正犯，公
    訴人於起訴書中敘明認丙○○、甲○○除各與江承龍為共同
    運輸海洛因入境之共同正犯外，丙○○、甲○○尚另各自與
    乙○○亦有犯意聯絡等語，容有誤會。
三、另丙○○就95年2 月20日運輸入境之海洛因雖自白稱共有4
    顆，並將之如數交付乙○○云云，然就丙○○前開所稱運輸
    入境交付乙○○之海洛因顆粒「計為4 顆」之供述部分，僅
    有丙○○自白，別無其他事證補強，況丙○○就與江承龍共
    同自中國大陸運輸圓柱體狀海洛因顆粒入境犯行之次數、顆
    粒，於警詢、偵查及本院審理中前後所述不一，是丙○○前
    開關於運輸入境交付乙○○之海洛因顆粒計為4 顆之供述部
    分，即不無記憶不清之虞，實值斟酌；再參核乙○○迭於警
    詢、偵查及本院審理中供稱乃以每顆圓柱體狀海洛因10萬元
    之代價向江承龍購買海洛因顆粒，95年2 月20日當日僅有自
    丙○○處收受取得如事實欄一(一)所述之3 顆，並非4 顆，其
    前並已將3 顆海洛因價款共計30萬元交付江承龍等語在卷，
    並核諸乙○○為警查獲時，其身上亦確僅扣得海洛因顆粒3
    粒等情，應認丙○○95年2 月20日自中國大陸運輸入境之圓
    柱體狀海洛因顆粒應僅為3 粒，公訴人於起訴書中敘明丙○○是時乃運輸入境總重量不詳之4 粒海洛因等語，亦有誤會
    。
丙、新舊法比較：
(一)、刑法第2 條：
    修正後刑法第2 條第1 項規定僅係規範行為後法律變更所生
    新舊法律比較適用之準據法，並非實體刑罰法律，自不生行
    為後法律變更之比較適用之問題，業如前述，應逕行適用新
    法第2 條第1 項之規定，為「從舊從輕」之比較。
(二)、刑法第28條關於共同正犯之規定：
    修正前刑法第28條關於共犯規定為：「二人以上共同實施犯
    罪之行為者，皆為正犯」，修正後刑法則規定為：「二人以
    上共同實行犯罪之行為者，皆為正犯」，揆諸本條之修正理
    由係修正共同正犯參與類型，確定在「實行」概念下之共同
    參與行為，始成立共同正犯，而被告丙○○、甲○○就本件
    運輸第一級毒品犯行各自與江承龍具有犯意聯絡及行為分擔
    ，且被告丙○○、甲○○對於前開犯行業已實行犯罪行為，
    均屬實行犯罪行為之正犯，則適用修正前刑法第28條規定論
    擬，並無不利於被告2人。
(三)、刑法第56條連續犯之規定：
    修正後刑法第56條連續犯之規定業已刪除，則被告丙○○所
    為2 次共同運輸第一級毒品入境犯行，因行為後新法已刪除
    連續犯之規定，此刪除雖非犯罪構成要件之變更，但顯已影
    響行為人刑罰之法律效果，自屬法律有變更，比較修正前、
    後法律適用結果，修正後之規定並未較有利於被告，就被告
    丙○○本件2 次違法運輸海洛因入境犯行，仍應適用被告行
    為時之刑法第56條，論以連續犯。
(四)、經綜合比較前述各項法律變更之結果後，本案因修正後之規
    定並未對被告陳昌偉更為有利，依據修正後刑法第2 條第1
    項前段，應一體適用修正前刑法之規定。
丁、論罪科刑之理由、應適用之法條及科刑審酌事由：
一、核被告丙○○、甲○○所為，均係犯毒品危害防制條例第4
    條第1 項之運輸第一級毒品海洛因罪；及懲治走私條例第2
    條第1 項私運管制物品進口罪。被告2 人所犯上開運輸第一
    級毒品海洛因罪與私運管制物品進口罪，其犯罪構成要件即
    含攝持有行為，均毋庸各另論持有第一級毒品罪。又被告丙○○、甲○○就其等前開所犯2 罪，各自與江承龍具有犯意
    聯絡、行為分擔，應均依修正前刑法第28條規定論以共同正
    犯。被告丙○○先後2 次私自運輸海洛因入境之運輸第一級
    毒品海洛因與私運管制物品進口行為，均各時間緊接，觸犯
    構成要件相同之罪名，顯均基於概括犯意反覆為之，為連續
    犯均各論以1 罪，惟運輸第一級毒品罪法定本刑為死刑、無
    期徒刑部分依法不得加重，應僅就運輸第一級毒品罪法定刑
    得併科罰金刑及私運管制物品進口罪法定刑有期徒刑、得併
    科罰金刑部分加重其刑。被告2 人上開所犯運輸第一級毒品
    海洛因罪與私運管制物品進口罪，均係一行為觸犯數罪名，
    皆為想像競合犯，均應依修正後刑法第55條之規定從一重之
    運輸第一級毒品海洛因罪處斷（被告行為時，刑法第55係規
    定：「一行為而觸犯數罪名，或犯一罪而其方法或其結果之
    行為犯他罪名者，從一重處斷」；而被告行為後該條修正為
    ：「一行為而觸犯數罪名者，從一重處斷。但不得科以較輕
    罪名所定最輕本刑以下之刑」。亦即被告行為後，有關想像
    競合犯之規定，仍保留，但在科刑上有所限制；且修正後之
    規定僅係法理之明文化，非屬法律之變更，則被告2 人上開
    私自運輸海洛因入境犯行，自應逕行適用修正後刑法第55條
    之規定，無比較適用之問題，併此敘明。）。又被告2 人行
    為後，刑法第59條之規定，亦於94年2 月2 日修正公布，於
    95 年7月1 日施行，由原所定「犯罪之情狀可憫恕者，得酌
    量減輕其刑」，修正為「犯罪之情狀顯可憫恕，認科以最低
    刑度仍嫌過重者，得酌量減輕其刑。」惟此規定，為法院就
    刑之酌減審認標準見解之明文化，非屬法律之變更，有最高
    法院95年度第8 次刑事庭會議紀錄可考。茲審酌被告2 人均
    年紀尚輕，其等為本件犯行後，甚有悔意，均已坦承全部犯
    行，而被告2 人所涉犯運輸海洛因之犯行，係死刑或無期徒
    刑之重典；認就被告2 人科最低刑度仍嫌過重，為給予其等
    有自新改過之機會，爰就被告2 人所涉犯上開運輸海洛因之
    罪責部分，依刑法第59條規定酌減其刑（就有關刑法修正前
    後，刑之減輕後刑度減少輻度之規定，係以修正前之刑法之
    規定較有利於被告，自應以被告行為時即修正前刑法有關刑
    之減輕之相關規定，定被告刑之減輕後之刑度，併予敘明）
    。又被告丙○○同有刑之加重及減輕事由，爰依法先加後減
    之。
二、爰審酌被告丙○○前未曾受有期徒刑以上刑之宣告，甲○○
    並無前科，有臺灣高等法院被告前案紀錄表在卷可參，其等
    運輸毒品海洛因之犯行，對於社會治安與個人安全甚有危害
    ，惟犯罪後均坦承犯行，皆尚有悔意，態度甚佳等一切情狀
    ，各量處如主文所示之刑，以資懲儆。
三、扣案圓柱體狀海洛因顆粒6 粒（毛重分為40.10 公克、39.5
    6 公克、39.64 公克、39.66 公克、39.56 公克、39.28 公
    克）、海洛因分裝袋1 只（內含3 小只分裝袋，毛重0.26公
    克，淨重0.06公克）內之海洛因係查獲之第一級毒品，應依
    毒品危害防制條例第18條第1 項前段沒收銷燬。另扣案包裝
    前開第1 級毒品之分裝袋4 只，被告丙○○、甲○○所有，
    供其等各自與江承龍共犯本件運輸海洛因犯行聯繫所用之NO
    KIA 廠牌銀黑色手機1 具（內含門號0000000000號SIM 卡1
    枚）、摩扥羅拉牌手機1 具（內含門號0000000000號SIM 卡
    1 枚），均依毒品危害防制條例第19條第1 項規定沒收。另
    扣案乙○○所有NOKIA 廠牌銀灰色手機1 具（內含門號0000
    00 0000 號SI M卡1 枚）與被告2 人本件犯行無關，爰不於
    本案宣告沒收。
據上論斷，應依刑事訴訟法第299 條第1 項前段，毒品危害防制
條例第4 條第1 項、第18條第1 項前段、第19條第1 項，懲治走
私條例第2 條第1 項，刑法第11條、第2 條第1 項、修正前第28
條、修正前第56條、第55條、修正前第59條，判決如主文。
本案經檢察官郭季青到庭執行職務。
中    華    民    國    95    年    11    月    8     日
              刑事第十九庭  審判長法  官  許必奇
                                  法  官  曾正耀
                                  法  官  陳明偉
上列正本證明與原本無異。
如不服本判決，應於判決送達後10日內，向本院提出上訴狀。
                                  書記官  陳慧儷
中    華    民    國    95    年    11    月    8     日
附錄：
毒品危害防制條例第4條第1項：
製造、運輸、販賣第一級毒品者，處死刑或無期徒刑；處無期徒
刑者，得併科新臺幣 1 千萬元以下罰金。
懲治走私條例第2條第1項：
私運管制物品進口、出口逾公告數額者，處 7 年以下有期徒刑，
得併科新臺幣 3 百萬元以下罰金。


司法院資訊處製作；財團法人民間司法改革基金會備份。
